【裁判字號】    89,易,1420
【裁判日期】    890817
【裁判案由】    毀損等
【裁判全文】
臺灣板橋地方法院刑事判決                        八十九年度易字第一四二號
    公  訴  人  臺灣板橋地方法院檢察署檢察官
    被      告  丙○○
右列被告因毀損等案件，經檢察官提起公訴 (八十九年度偵字第一一二四號)，本院
判決如左：
    主  文
丙○○無罪。
    理  由
一、公訴意旨略以：甲○○（已審結）與戊○○係鄰居關係，甲○○因遭戊○○追討
    欠款，心生不滿，竟基於毀損之犯意，於民國八十八年十二月八日凌晨二時許，
    前往台北縣土城市○○路○段二○七巷二弄十一號戊○○家中，破壞戊○○家中
    之鋁門窗，足以生損害於戊○○。適乙○○（已審結）、丙○○在場見狀，即共
    同基於普通傷害之犯意聯絡，由丙○○持木棍，乙○○徒手，毆打甲○○，致甲○○受有胸部挫傷之傷害。
二、按犯罪事實應依證據認定之，無證據不得推定其犯罪事實，又不能證明被告犯罪
    者，應諭知無罪之判決，刑事訴訟法第一百五十四條、第三百零一條分別定有明
    文。再按犯罪事實之認定，應憑證據，如未能發現相當證據，或證據不足以證明
    ，自不能以推測或擬制之方法，以為裁判基礎。又認定不利於被告之事實，須依
    積極證據，茍積極證據不足為不利於被告事實之認定時，即應為有利於被告之認
    定，更不必有何有利之證據，有最高法院四十年臺上字第八十六號、三十年上字
    第八一六號判例可資參照。而認定犯罪事實所憑之證據，無論為直接證據或間接
    證據，其為訴訟上之證明，須於通常一般之人均不致於有所懷疑，而得確信其為
    真實之程度者，始得據之為有罪之認定，倘其證明尚未達到此一程度，而有合理
    性懷疑之存在時，即無從為有罪之確信，亦有最高法院七十六年臺上字第四九八
    六號判例可資參酌。公訴人認被告共犯有刑法第二百七十七條第一項之傷害犯行
    ，無非以被害人甲○○之指述與證人丁○○即被害人之妻證述之情節相符，暨診
    斷證明書在卷可佐云云。訊據被告堅決否認右揭犯行，辯稱：伊並未在場，什麼
    都不知道等語。經查（一）證人丁○○於本院調查時雖證稱：我在樓上睡覺，聽
    見吵鬧聲，我從窗戶看出去看見吳（乙○○）抱著丁（甲○○）二人在互毆，那
    時丙○○並沒有在場，是我要帶走甲○○時，走到路口農會大樓那邊丙○○與他
    弟弟才拿著不知是木棍還是鐵棍，上漆著白色的棍子出現等情，於警訊中亦證稱
    如前情並稱：我看見丙○○持木棍毆打我先生之背部等語（見本院八十九年五月
    十一日訊問筆錄、八十九年度偵字第一一二四號卷第九頁反面）。惟被害人甲○○則指稱：看見二人（指丙○○、與其弟吳偉德）從巷子裡持木棍衝出來將伊攔
    住不讓伊走，然後乙○○跑過來動手毆打我，直到我老婆丁○○說要打電話報警
    他們才離開等語（同上偵卷第三頁反面），是證人丁○○之證詞與被害人指述之
    情節顯有齟齬。（二）依被害人甲○○所提出之診斷證明書僅有胸部挫傷，若如
    證人丁○○所言被害人遭被告丙○○以棍子毆打背部，其背部竟無何傷痕，亦與
    常理不符，且證人丁○○為被害人甲○○之妻子，是其證言難免偏頗。（三）證
    人即前往處理之警員吳海生於本院調查時亦證稱；到現場有看到一些人在那邊，
    但不知道那些人是誰，也沒有看到有人在打架，現場也沒有看到有什麼兇器等語
    。共同被告乙○○亦供稱：丙○○有無在現場伊並未看見等語。是證人證述及被
    害人指述被告持木棍毆打之情節是否真實，即有疑義，則公訴人憑以起訴被告涉
    嫌犯罪之證據證明力，尚難達於無所懷疑之程度。依前揭說明，自應為被告無罪
    之諭知，此外，亦查無其他證據足認被告傷害之事實，是起訴事實，尚屬不能證
    明甚明，本案不能證明被告丙○○犯罪，爰為被告丙○○無罪之諭知。
據上論斷，應依刑事訴訟法第三百零一條第一項判決如主文。
本案經檢察官毛有增到庭執行職務
中      華      民      國    八十九    年      八      月     十七     日
                                      臺灣板橋地方法院刑事第四庭
                                          法    官    徐  子  涵
右正本證明與原本無異。
如不服本判決，應於判決送達後十日內向本院提出上訴狀。
                                          書 記 官    彭  麗  紅
中      華      民      國      八十九      年    八    月    二十一    日


司法院資訊處製作；財團法人民間司法改革基金會備份。
